臺灣高雄地方法院刑事判決　　　　　　　94年度訴字第3289號
公　訴　人　臺灣高雄地方院檢察署檢察官
被　　　告　甲○○
上列被告因毒品危害防制條例案件，經檢察官提起公訴（94年度
毒偵字第6409號）及移送併辦（94年度毒偵字第6788號），本院
合議庭裁定由受命法官獨任進行簡式審判程序，判決如下：
    主  文
甲○○連續施用第一級毒品，累犯，處有期徒刑拾壹月。扣案海
洛因壹包（量微無法稱重，空包裝重零點貳壹公克），沒收銷燬
之。
    事  實
一、甲○○前於民國87年間因施用毒品案件，經本院以87年度毒
    聲字第950 號裁定送勒戒處所觀察、勒戒後，認有繼續施用
    毒品之傾向，再經本院以87年度聲字第1673號裁定令入戒治
    處所施以強制戒治，於88年2 月23日因執行有期徒刑出所，
    並於88年7 月27日強制戒治期滿以執行完畢論，由臺灣高雄
    地方法院檢察署檢察官於88年8 月5 日以88年度戒毒偵字第
    18號為不起訴處分確定；又於89年間因施用毒品案件，經本
    院以89年度毒聲字第9467號裁定令入戒治處所施以強制戒治
    ，嗣經本院以90年度毒聲字第2591號裁定停止戒治，所餘戒
    治期間付保護管束，另因故經本院以90年度毒聲字第4969號
    裁定撤銷停止戒治，再度令入戒治處所執行所餘強制戒治期
    間，並於91年6 月26日強制戒治期滿執行完畢釋放，而該部
    分犯行則經本院以90年度訴字第264 號判處有期徒刑10月確
    定；再於90年間因施用毒品案件，經送強制戒治（與前案強
    制戒治併同執行），由檢察官提起公訴，經本院以90年度30
    07號判處有期徒刑1 年確定，入監執行後，於92年11月12日
    假釋付保護管束，並於93年3 月21日假釋期滿未經撤銷而以
    執行完畢論。詎猶未戒除毒癮，於前揭觀察、勒戒及強制戒
    治執行完畢釋放後5 年內，復基於施用第一級毒品之概括犯
    意，分別於94年6 月24日17時許採尿回溯24小時內某時（扣
    除遭警公權力羈留時間）、同年7 月12日22時，在其位於高
    雄市○○區○○路76巷14號之住處內，以將海洛因摻入香煙
    點燃吸食之方式，連續施用第一級毒品海洛因2 次。嗣於（
    1 ）同年6 月24日17時許，在高雄縣鳳屏路與光明路之路口
    ，為警查獲並採尿送驗；（2）同 年7 月13日上午9 時許，
    在高雄縣大寮鄉○○村○○○路519 號為警查扣持有海洛因
    1 小包（量微無法稱重，空包裝重0.21公克），經警採尿後
    ，始悉上情。
二、案經高雄市政府警察局新興分局、高雄縣政府警察局林園分
    局報請臺灣高雄地方法院檢察署檢察官偵查起訴及移送併辦
    。
    理  由
一、本件被告甲○○所犯係死刑、無期徒刑、最輕本刑為3 年以
    上有期徒刑以外之罪，其於準備程序中就被訴事實為有罪之
    陳述，經法官告知簡式審判程序之旨，並聽取公訴人、被告
    之意見後，本院合議庭認為適宜而裁定由受命法官獨任進行
    簡式審判程序，先予敘明。
二、上揭事實，業據被告於本院審理時坦承不諱，且扣案疑似海
    洛因之白色粉末1 包，經送驗鑑定結果，確含第一級毒品海
    洛因成分（量微無法稱重，空包裝重0.21公克），此有法務
    部調查局94年7 月13日調科壹字第22002120 2號鑑定通知書
    1 份在卷足憑，又被告為警查獲後採集之尿液，經送高雄市
    立凱旋醫院及台灣檢驗科技股份有限公司先以酵素免疫分析
    法初步檢驗，復以氣相層析質譜儀法確認檢驗之結果，均呈
    現海洛因代謝物嗎啡陽性反應乙情，亦有尿液代碼與真實姓
    名對照表及該院94年7 月4 日編號00000000號及該公司94年
    8 月8 日編號KＺ0000000000000 號濫用藥物尿液檢驗報告各
    1 份在卷可稽，參以「服用海洛因後，尿液可檢出嗎啡最時
    間，與服用劑量、服用頻率、服用方式，飲用水量之多寡、
    個人體質及其代謝情況等因素有關，依個案而異。依據文獻
    Clare's Isolation and identification of Drugs 第二版
    記述：海洛因服用後於24小時內，經由尿液排出之量可能達
    施用劑量之80% 。」、「海洛因於人體內可迅速代謝成6-乙
    醯嗎啡，然後轉變成嗎啡，根據Yong及Lik 在Bulletin on
    Narcotiocs所發表之報告，施用嗎啡、海洛因等藥物後1 小
    時後，即可於尿液中檢出嗎啡等成分。至於施用多久後仍可
    檢出相關成分，依據Cone及Welch 發表於Journal of
    Analytical Toxicology （1991）之報告，分別施用單一劑
    量3mg 及6mg 之海洛因，可檢測到6-乙醯嗎啡之期間平均約
    2.4 至4.2 小時，最久者不超過8 小時，即使施用更高劑量
    ，在24小時或更短期間內，即無法檢出該成分，而可檢測到
    嗎啡之期間則平均約可達17至26小時。」等藥物研究報告，
    業經行政院衛生署管制藥品管理局92年2 月7 日管檢字第
    0920000881號函、90年5 月4 日管檢字第93902 號函函釋明
    確，足認被告於94年6 月24日17時許採尿回溯24小時內某時
    （扣除遭警公權力羈留時間）及同年7 月12日22時，確有施
    用第一級毒品海洛因無訛。綜上證據，足見被告上開自白，
    核與事實相符。本案事證明確，被告犯行，堪予認定。
三、按海洛因係毒品危害防制條例第2 條第2 項第1 款所定之第
    一級毒品，不得持有及施用。次按犯毒品危害防制條例第10
    條第1 項施用第一級毒品之罪者，檢察官應聲請法院裁定令
    被告入勒戒處所觀察、勒戒；經觀察、勒戒後，認無繼續施
    用毒品傾向者，檢察官應為不起訴處分，如有繼續施用毒品
    傾向者，檢察官應聲請法院裁定令入戒治處所強制戒治；觀
    察、勒戒或強制戒治執行完畢釋放後，5 年內再犯第10條之
    罪，檢察官應依法追訴，此觀諸毒品危害防制條例第20條第
    1 項、第2 項、第23條第2 項前段規定自明。查被告前於87
    年間因施用毒品案件，經本院以87年度毒聲字第950 號裁定
    送勒戒處所觀察、勒戒後，認有繼續施用毒品之傾向，再經
    本院以87年度聲字第1673號裁定令入戒治處所施以強制戒治
    ，於88年2 月23日因執行有期徒刑出所，並於88年7 月27日
    強制戒治期滿以執行完畢論，由臺灣高雄地方法院檢察署檢
    察官於88年8 月5 日以88年度戒毒偵字第18號為不起訴處分
    確定；又於89年間因施用毒品案件，經本院以89年度毒聲字
    第9467號裁定令入戒治處所施以強制戒治，嗣經本院以90年
    度毒聲字第2591號裁定停止戒治，所餘戒治期間付保護管束
    ，另因故經本院以90年度毒聲字第4969號裁定撤銷停止戒治
    ，再度令入戒治處所執行所餘強制戒治期間，並於91年6 月
    26日強制戒治期滿執行完畢釋放，此有卷附臺灣高等法院被
    告前案紀錄表、臺灣高雄地方法院檢察署刑案資料查註紀錄
    表、全國施用毒品案件紀錄表各1 份在卷可佐，足徵被告確
    於前開觀察勒戒、強制戒治執行完畢釋放後，5 年內再犯本
    件毒品危害防制條例第10條第1 項施用第一級毒品罪，揆諸
    前揭法條意旨，自應依法論科。
四、是核被告所為，係犯毒品危害防制條例第10條第1 項之施用
    第一級毒品罪。被告為施用而持有海洛因之低度行為，應為
    施用之高度行為所吸收，不另論罪。被告先後多次施用海洛
    因之犯行，時間緊接，方法相同，觸犯構成要件相同之罪名
    ，顯係基於概括之犯意反覆為之，應依連續犯之規定論以一
    罪，並加重其刑。查被告曾於90年間因施用毒品案件，經送
    強制戒治，並由檢察官提起公訴，經本院以90年度3007號判
    處有期徒刑1 年確定，入監執行後，於92年11月12日假釋付
    保護管束，並於93年3 月21日假釋期滿未經撤銷而以執行完
    畢論，此有臺灣高等法院被告前案紀錄表及臺灣高雄地方法
    院檢察署刑案查註紀錄表各1 份在卷可參，其於有期徒刑之
    執行完畢後，5 年內再犯本件有期徒刑上之罪，為累犯，應
    依刑法第47條之規定，遞加重其刑。爰審酌被告因施用毒品
    案件，前經施以觀察、勒戒及強制戒治後，仍再犯本件犯行
    ，足見其惡習已深，戒絕毒癮之意志不堅，未能體悟施用毒
    品對自己、家人造成之傷害及社會之負擔，自屬可議，犯後
    坦承犯行，尚有悔意，復參以施用毒品本質上係屬戕害自身
    健康之行為，尚未直接危害他人，反社會性之程度應屬較低
    等一切情狀，量處如主文所示之刑，以示懲儆。又扣案之海
    洛因1 包（量微無法稱重，空包裝重0.21公克），係屬毒品
    危害防制條例第2 條所管制之第一級毒品，不論屬於犯人與
    否，應依同條例第18條第1 項前段規定，併予宣告沒收銷燬
    之；而上開裝有海洛因之包裝袋1 個，因殘留有海洛因粉末
    ，難以完全析離，亦應一併依上開規定宣告沒收銷燬之。
據上論斷，應依刑事訴訟法第273 條之1 第1 項、第299 條第1
項前段，毒品危害防制條例第10條第1 項、第18條第1 項前段，
刑法第11條、第56條、第47條，判決如主文。
本案經檢察官洪期榮到庭執行職務。
中　　華　　民　　國　　94　　年　　11　　月　　14　　日
                  刑事第十二庭  法　官  林書慧
以上正本證明與原本無異。
如不服本判決，應於判決送達後10日內，向本院提出上訴狀。
                                書記官  鍾錦祥
中　　華　　民　　國　　94　　年　　11　　月　　14　　日
附錄本件論罪科刑法條：
毒品危害防制條例第10條第1 項
施用第一級毒品者，處六月以上五年以下有期徒刑。
